臺灣高等法院刑事判決
110年度上訴字第1458號
上  訴  人  
即  被  告  涂皓鈞



選任辯護人  周威君律師
上  訴  人  
即  被  告  湯皓斐


選任辯護人  蔡承學律師
上  訴  人  
即  被  告  侯昀浩



選任辯護人  張義閏律師
上列上訴人因詐欺等案件，不服臺灣桃園地方法院106年度原訴
字第64號、109年度訴緝字第89號，中華民國109年9月10日、110
年1月12日第一審判決（起訴案號：臺灣桃園地方檢察署104年度
偵字第18917號、104年度偵字第22871號），提起上訴，本院判
決如下：
    主  文
原判決關於侯昀浩部分撤銷。
侯昀浩犯如附表二各編號「本院罪名及宣告刑」欄所示之罪，各
處如附表二各編號「本院罪名及宣告刑」欄所示之刑，應執行有
期徒刑貳年捌月。未扣案如附表二各編號所示之偽造信用卡均沒
收；如附表二各編號「偽造署名及數量」欄所示署押均沒收。
其他上訴駁回。
    犯罪事實
一、涂皓鈞、侯昀浩及張宗霖、湯景允、林戰、林純陽（張宗霖
    、湯景允、林戰所犯詐欺等部分，業經臺灣桃園地方法院以
    106年度原訴字第64號判決確定；林純揚被訴詐欺等部分，
    由臺灣桃園地方法院另行審結）分別於民國104年5月11日前
    某日加入由林俊榕、王俊騏、陳亮佑（所犯詐欺等部分，業
    經臺灣臺中地方法院以105年度原訴字第43號判決確定）、
    林鈺鎧（所犯詐欺等部分，業經臺灣臺中地方法院以106年
    度訴字第2389號判決確定）、綽號「小龍」之吳閔軒（已歿
    ）及真實姓名年籍不詳綽號「佳緯」等成年人組成之詐欺及
    偽造信用卡集團，先由該集團之不詳成年成員吸收各地加油
    站之員工，並提供側錄器竊錄客人之信用卡內碼資料，供前
    開集團之不詳成年成員以側錄所得之信用卡內碼資料偽造如
    附表一各編號所示之信用卡（其後遭盜刷情形詳如附表一、
    二各編號所示）後，再由上開集團之成年成員將該等偽造之
    信用卡交由涂皓鈞、張宗霖、湯景允、林戰、林純揚、侯昀
    浩等人，而為下列盜刷犯行：
  ㈠涂皓鈞與張宗霖及上開集團不詳成年成員共同意圖為自己不
    法之所有，分別基於行使偽造信用卡、行使偽造私文書、三
    人以上共同詐欺取財之犯意聯絡，張宗霖、涂皓鈞取得如附
    表一所示之信用卡後，共同於附表一所示之時間、地點，以
    如附表一盜刷事實欄所示之方式，向店員佯稱欲購買該等物
    品，致使各該店員誤認張宗霖為真正持卡人，陷於錯誤，而
    交付如附表一所示之物予張宗霖，足以生損害於如附表一所
    示之持卡人、簽帳單署名人、店家、發卡銀行及財團法人聯
    合信用卡處理中心對信用卡管理之正確性。
  ㈡侯昀浩與林戰、湯景允、林純揚及上開集團不詳成年成員共
    同意圖為自己不法之所有，分別基於行使偽造信用卡、行使
    偽造私文書、三人以上共同詐欺取財之犯意聯絡，侯昀浩與
    林戰、湯景允、林純揚自上開集團某不詳成員處取得如附表
    二各編號所示偽造之信用卡後，即分別或共同於如附表二各
    編號所示之時間、地點，以如附表二各編號盜刷事實欄所示
    之方式，向店員佯稱欲購買該等物品，致使各該店員誤認侯
    昀浩與林戰、湯景允、林純揚為真正持卡人，陷於錯誤，而
    交付如附表二各編號所示之物予侯昀浩與林戰、湯景允、林
    純揚，足以生損害於如附表二各編號所示之持卡人、簽帳單
    署名人、店家、發卡銀行及財團法人聯合信用卡處理中心對
    信用卡管理之正確性。　
  ㈢湯皓斐明知林戰係盜刷信用卡集團之一員，且負責盜刷信用
    卡，亦可預見林戰、林純揚、湯景允、侯昀浩委託其代為租
    賃車輛係為從事盜刷信用卡之用，但仍基於容任該結果發生
    亦不違背其本意之幫助行使偽造信用卡、行使偽造私文書、
    三人以上共同詐欺取財之不確定故意，於104年5月12日向不
    詳公司租得車牌號碼000-0000號之租賃小客車而提供與林戰
    等人使用，後林戰、林純揚、湯景允、侯昀浩即以上開車輛
    為交通工具，從事附表二編號5、6及附表三所示之犯行。
二、案經遠東國際商業銀行股份有限公司、兆豐國際商業銀行股
    份有限公司、國泰世華商業銀行股份有限公司、中國信託商
    業銀行股份有限公司訴由桃園市政府警察局八德分局報告臺
    灣桃園地方檢察署檢察官偵查起訴。
    理  由
壹、程序部分：
一、本院審判範圍：
    本件檢察官原起訴被告涂皓鈞、湯皓斐、侯昀浩及吳漢威、
    張宗霖、何宗璿、蔡其霖、林純揚、湯景允、林戰、洪梓竣
    、林凱薇等人詐欺等案件，其中涂皓鈞、湯皓斐、侯昀浩張
    宗霖、湯景允、林戰等人均經原審判決有罪在案，被告何宗
    璿、蔡其霖無罪在案。被告涂皓鈞、湯皓斐、侯昀浩均不服
    提起上訴，檢察官及被告張宗霖、湯景允、林戰、何宗璿、
    蔡其霖均未提起上訴，則被告被告張宗霖、湯景允、林戰、
    何宗璿、蔡其霖部分均已確定。故本件審理範圍限於原判決
    關於被告涂皓鈞、湯皓斐、侯昀浩部分。
二、證據能力之說明：
  ㈠被告涂皓鈞部分：
  1.被告涂皓鈞及其選任辯護人，雖於原審及本院準備程序時爭
    執被告以外之人林戰、湯皓斐、林純揚之警詢筆錄之證據能
    力，惟本院不引用上開證人等之警詢筆錄作為被告涂皓鈞之
    證據，故無庸贅述該證據之證據能力。
　2.證人吳漢威、張宗霖之警詢筆錄有證據能力：
　　證人吳漢威、張宗霖於警詢之證述，就被告涂皓鈞為上開詐
    欺及偽造信用卡集團之一員，並負責提供偽造信用卡供盜刷
    車手使用之犯行等情，所述詳盡（見偵字第22871號卷一第1
    3、14頁；卷三第113至118頁），且與其等於偵訊時所述內
    容大致相符（見偵字第18917號卷二第41至45、71至72頁）
    ，其等嗣後於原審審理時雖翻異前詞，然依其等前後階段之
    陳述整體判斷，實質內容即已有所不符（詳如後述）。而證
    人吳漢威既就被告涂皓鈞在其住家內與「小龍」等人商討盜
    刷信用卡乙事及證人張宗霖就其加入上開詐欺及偽造信用卡
    集團及依指示盜刷信用卡之過程親自見聞，則其等於警詢時
    之證述顯為證明被告涂皓鈞上開事實存否所必要。另審酌證
    人吳漢威、張宗霖於警詢時證述之外部情況，其等係於遭查
    獲後即為上開證述，記憶除較為深刻清晰外，亦較不受嗣後
    權衡利害關係或擔憂生事、或圖為卸責等心理壓力之影響，
    憑信性甚高，且其等於警詢時之證述復與證人林戰之證述大
    致相符，並非無據。是基於上開各情，證人吳漢威、張宗霖
    於原審審理時所為上開與警詢時相較實質內容不符之證述，
    應堪認或係因有所顧慮等情致難以陳述，足見其等於警詢時
    所述具有較可信之特別情況。故依刑事訴訟法第159條之2規
    定，認證人吳漢威、張宗霖於警詢時之證述，皆得為證據。
  3.證人吳漢威、張宗霖、林純揚、湯皓斐、林戰於偵查中之證
    言，均有證據能力：
  ⑴按刑事訴訟法第159條之1第2項規定：「被告以外之人於偵查
    中向檢察官所為之陳述，除顯有不可信之情況者外，得為證
    據。」已揭示被告以外之人於偵查中向檢察官所為之陳述，
    原則上有證據能力，僅於顯有不可信之情況者，始例外否定
    其得為證據。揆其立法理由乃謂現階段檢察官實施刑事訴訟
    程序，多能遵守法律規定，無違法取供之虞，故原則上賦予
    其偵訊筆錄之證據能力，僅於顯有不可信之情況，始例外否
    定其證據適格。是被告如未主張並釋明顯有不可信之情況時
    ，檢察官自無須再就該無例外情形為舉證，法院亦無庸在判
    決中說明無例外情形存在之必要。換言之，法院僅在被告主
    張並釋明有「不可信之情況」時，始應就有無該例外情形，
    為調查審認。依上所述，被告以外之人在檢察官偵查中依法
    具結所為之陳述，除顯有不可信之情況者外，於審判中依刑
    事訴訟法第165條第1項規定合法調查者，即得為證據（最高
    法院102年度台上字第2783、2943號判決意旨參照）。本案
    證人張宗霖、湯皓斐於偵訊時向檢察官所為之證述（見他字
    第3136號卷三第35、36頁，偵字第18917號卷二第44頁），
    業經依法具結在案，觀諸其等偵訊筆錄製作時之情況，均亦
    無顯不可信之情況存在，而被告涂皓鈞及其辯護人均未釋明
    上開筆錄有何「顯有不可信之情況」，自有證據能力。又證
    人張宗霖復於原審時到庭具結作證，並經檢察官及被告涂皓
    鈞之辯護人對之行交互詰問，足資保障被告涂皓鈞的反對詰
    問權。且證人張宗霖、湯皓斐上開偵訊證述復經原審為合法
    調查，自得作為本案認定犯罪事實之判斷依據。
  ⑵復按刑事訴訟法第158條之3規定：「證人、鑑定人依法應具
    結而未具結者，其證言或鑑定意見，不得作為證據」，所謂
    「依法應具結而未具結者」，係指檢察官或法官依刑事訴訟
    法第175條之規定，以證人身分傳喚被告以外之人（證人、
    告發人、告訴人、被害人、共犯或共同被告）到庭作證，或
    雖非以證人身分傳喚到庭，而於訊問調查過程中，轉換為證
    人身分為調查時，此時其等供述之身分為證人，則檢察官、
    法官自應依本法第186條有關具結之規定，命證人供前或供
    後具結，其陳述始符合第158條之3之規定，而有證據能力。
    若檢察官或法官非以證人身分傳喚而以告發人、告訴人、被
    害人或共犯、共同被告身分傳喚到庭為訊問時（例如刑事訴
    訟法第71條、第219條之6第2項、第236條之1第1項、第248
    條之1、第271條第2項、第271條之1第1項），其身分既非證
    人，即與「依法應具結」之要件不合，縱未命其具結，純屬
    檢察官或法官調查證據職權之適法行使，當無違法可言，不
    能因陳述人未經具結，即一律適用本法第158條之3之規定，
    排除其證據能力（最高法院96年度台上字第3527號、98年度
    台上字第1710號、第7317號判決意旨參照）。證人吳漢威、
    張宗霖、林純揚、湯皓斐、林戰於偵訊時以被告身分而接受
    檢察官訊問部分（見他字第3136號卷二第55至59頁；卷三第
    31至35頁；偵字第18917號卷一第99至101頁；卷二第71、72
    、41至43頁），其等適時身分既非證人，即與「依法應具結
    」之要件不合，縱未命其等具結，純屬檢察官調查證據職權
    之適法行使，當無違法可言，況證人吳漢威、張宗霖、林純
    揚、林戰於原審審理時已以證人身分到庭具結作證，又證人
    吳漢威、張宗霖、林純揚、湯皓斐、林戰之偵訊筆錄亦經原
    審及本院於審判程序中提示、並告以要旨，顯已踐行合法調
    查程序，自得作為本院判斷之依據。
  ㈡被告湯皓斐部分：
　1.被告湯皓斐及其選任辯護人，雖於本院準備程序時爭執被告
    以外之人林戰、湯景允、林純揚、侯昀浩之警詢筆錄之證據
    能力，惟本院不引用上開證人等之警詢筆錄作為被告湯皓斐
    之證據，故無庸贅述該證據之證據能力。　 
　2.證人林戰、湯景允於偵訊時之證言，均有證據能力：
  ⑴按刑事訴訟法第159條之1第2項規定：「被告以外之人於偵查
    中向檢察官所為之陳述，除顯有不可信之情況者外，得為證
    據。」已揭示被告以外之人於偵查中向檢察官所為之陳述，
    原則上有證據能力，僅於顯有不可信之情況者，始例外否定
    其得為證據。揆其立法理由乃謂現階段檢察官實施刑事訴訟
    程序，多能遵守法律規定，無違法取供之虞，故原則上賦予
    其偵訊筆錄之證據能力，僅於顯有不可信之情況，始例外否
    定其證據適格。是被告如未主張並釋明顯有不可信之情況時
    ，檢察官自無須再就該無例外情形為舉證，法院亦無庸在判
    決中說明無例外情形存在之必要。換言之，法院僅在被告主
    張並釋明有「不可信之情況」時，始應就有無該例外情形，
    為調查審認。依上所述，被告以外之人在檢察官偵查中依法
    具結所為之陳述，除顯有不可信之情況者外，於審判中依刑
    事訴訟法第165條第1項規定合法調查者，即得為證據（最高
    法院102年度台上字第2783、2943號判決意旨參照）。本案
    證人林戰、湯景允於偵訊時向檢察官所為之證述，業經依法
    具結在案，觀諸其等偵訊筆錄製作時之情況，均亦無顯不可
    信之情況存在，而被告湯皓斐及其辯護人均未釋明上開筆錄
    有何「顯有不可信之情況」，自有證據能力。
  ⑵復按刑事訴訟法第158條之3規定：「證人、鑑定人依法應具
    結而未具結者，其證言或鑑定意見，不得作為證據」，所謂
    「依法應具結而未具結者」，係指檢察官或法官依刑事訴訟
    法第175條之規定，以證人身分傳喚被告以外之人（證人、
    告發人、告訴人、被害人、共犯或共同被告）到庭作證，或
    雖非以證人身分傳喚到庭，而於訊問調查過程中，轉換為證
    人身分為調查時，此時其等供述之身分為證人，則檢察官、
    法官自應依本法第186條有關具結之規定，命證人供前或供
    後具結，其陳述始符合第158條之3之規定，而有證據能力。
    若檢察官或法官非以證人身分傳喚而以告發人、告訴人、被
    害人或共犯、共同被告身分傳喚到庭為訊問時（例如刑事訴
    訟法第71條、第219條之6第2項、第236條之1第1項、第248
    條之1、第271條第2項、第271條之1第1項），其身分既非證
    人，即與「依法應具結」之要件不合，縱未命其具結，純屬
    檢察官或法官調查證據職權之適法行使，當無違法可言，不
    能因陳述人未經具結，即一律適用本法第158條之3之規定，
    排除其證據能力（最高法院96年度台上字第3527號、98年度
    台上字第1710號、第7317號判決意旨參照）。證人林戰、湯
    景允於偵訊時以被告身分而接受檢察官訊問部分，其等適時
    身分既非證人，即與「依法應具結」之要件不合，縱未命其
    等具結，純屬檢察官調查證據職權之適法行使，當無違法可
    言，證人林戰、湯景允之偵訊筆錄亦經原審及本院於審判程
    序中提示、並告以要旨，顯已踐行合法調查程序，自得作為
    本院判斷之依據。
　㈢本院援引之其他下列證據資料（包含供述證據、文書證據等
    ），並無證據證明係公務員違背法定程序所取得。又檢察官
    、被告涂皓鈞、湯皓斐、侯昀浩及其等選任辯護人，於原審
    準備程序、審理時及本院準備程序、審理時，對原審及本院
    所提示之被告以外之人審判外之供述，包括供述證據、文書
    證據等證據，就證據能力均未表示爭執，且迄言詞辯論終結
    前並未聲明異議，亦無顯有不可信之情況與不得作為證據之
    情形，本院審酌上開證據資料製作時之情況，尚無違法不當
    及證明力明顯過低之瑕疵，認為以之作為證據應屬適當，是
    依刑事訴訟法第159條至第159條之5規定，本院所引用供述
    證據及文書證據均有證據能力。
貳、實體部分：
一、事實之認定：
    訊據上訴人即被告侯昀浩對於其所犯上開犯罪事實欄一㈡所
    示之5次行使偽造信用卡、行使偽造私文書、三人以上共同
    詐欺取財犯行及1次行使偽造信用卡、行使偽造私文書、三
    人以上共同詐欺取財未遂犯行，迭於原審及本院審理時均坦
    承不諱；上訴人即被告涂皓鈞固坦承有介紹被告林戰、張宗
    霖與真實姓名年籍不詳綽號「佳緯」之詐欺集團成員認識之
    事實，另被告湯皓斐則坦承有於104年5月12日以其名義租賃
    車牌號碼000-0000號之租賃小客車與被告林戰等人使用之事
    實，惟均矢口否認有何行使偽造信用卡、行使偽造私文書及
    加重詐欺取財之犯行；被告涂皓鈞辯稱：「都是被告林戰、
    張宗霖自己跟『佳緯』、『小龍』私下聯絡後所為，我並沒有參
    與，被告林戰、張宗霖是故意把責任推到我身上，洵無行使
    偽造信用卡、行使偽造私文書、三人以上共同詐欺取財犯行
    。」云云；被告湯皓斐辯稱：「我不知道林戰、林純揚、湯
    景允是要去做盜刷的事情，否則我不可能會租車給他們使用
    ，洵無幫助行使偽造信用卡、行使偽造私文書、三人以上共
    同詐欺取財犯行。」云云。經查：
  ㈠被告侯昀浩部分：
    上開事實，業據被告侯昀浩於原審及本院審理時均坦承不諱
    （見原審卷第76、102頁；本院卷第479、512頁），並經吳
    漢威、林純揚、張宗霖、湯景允及林戰分別於警詢、偵查中
    與原審審理時（見他字第3136號卷二第2至5、9至16、23至2
    6、55至59、64至67、96至101頁；卷三第2至5、31至37頁；
    偵字第18917號卷一第62至64、99至102頁；卷二第41至46、
    70至72、207、208頁；偵字第22871號卷一第13、14、26至2
    9、74至77、104至107頁；卷三第113至118頁；卷四第43至4
    8、67至69頁；聲羈字第409號卷第24至30頁；聲羈更㈠字第1
    1號卷第18、19、21、22頁；審原訴字卷二第140至148頁；
    原訴字第64號卷一第198頁背面至201頁；卷二第36至38、78
    至80、86至89、97至100、109至112、175至178頁；卷三第1
    4至19、23至30、133至160、179至206、261至276、417、41
    8、422頁；卷四第47頁）暨證人即國泰世華銀行中專林俊宏
    證述、證人即台北富邦銀行專員張鈞翔之證述、證人即玉山
    銀行專員張剛維之證述、證人即聯邦銀行副理陳泰濬、證人
    即中國信託商業銀行襄理洪明瑞證述在卷（見他字第3136號
    卷一第13、14、17、19至21、26、103、106、113、114、12
    6至132頁；偵字第22871號卷二第151、157至159、134至136
    、168至171頁），復經原審107年11月22日勘驗屬實，有勘
    驗筆錄可憑（見原訴字第64號卷二第51頁背面至53頁），並
    有信用卡簽帳單（見他字第3136號卷二第40、42、80、81頁
    背面；偵字第22871號卷一第91、92頁背面、127、129頁；
    卷三第57頁）、信用卡交易明細表、歷史帳單彙總查詢、聯
    合信用卡處理中心（見他字第3136號卷一第29至31、33、14
    8、149、160、174、176頁；偵字第22871號卷二第162、173
    、177頁；卷三第19、23、26頁）、交易資訊（見他字第313
    6號卷一第36、158頁；偵字第22871號卷二第152頁；卷三第
    18頁）、偽卡案側錄盜刷明細（見他字第3136號卷一第98頁
    ）、盜刷明細紀錄（見偵字第18917號卷一第106頁）、冒刷
    明細（見他字第3136號卷一第150、159頁；偵字第22871號
    卷二第138頁；卷三第12、33、37頁）、臺灣臺中地方法院1
    05年度審訴字第730號判決在卷可稽，並有扣案如附表四編
    號1至5所示之物可佐，足見被告侯昀浩上開出於任意性之自
    白核與事實相符，可以採信。
  ㈡被告涂皓鈞部分：　　
　1.被告涂皓鈞及張宗霖、林純揚、湯景允、林戰等人所屬詐欺
    及偽造信用卡集團，先由集團內某不詳成年成員以不詳方式
    製造如附表一至三各編號所示之偽造信用卡後，即分別於如
    附表一至三各編號所示之時間、地點，從事附表一至三各編
    號盜刷事實欄所示行為之事實，業經證人張宗霖、湯景允分
    別於警詢、偵查及原審審理時（見他字第3136號卷二第64至
    67、96至101頁；偵字第18917號二第41至45、70頁；偵字第
    22871號卷第三第113至118頁；聲羈字卷第27至30頁；聲羈
    更字卷第18、19頁；審原訴字卷二第140至147頁；卷三第28
    至31頁；原訴字卷一第195至201頁；卷二第109至112頁；卷
    三第149至161、179至189頁）及證人林純揚、湯皓斐、林戰
    分別於偵訊與原審審理時（見他字第3136號卷二第55至59頁
    ；偵字第18917號卷一第99至101頁；聲羈字卷第24至26頁；
    聲羈更字卷第21、22頁；審原訴字卷二第140至147頁；卷三
    第28至31頁；原訴字卷一第195至201頁；卷三第13至19、13
    3至148、261至276頁）證述明確，復有如附表一、三各編號
    「證據清單」欄所示之證據在卷可佐，此部分足信為真實。
  2.被告涂皓鈞雖否認前開犯行，辯稱其未參與云云，然：
　⑴證人張宗霖於警詢、偵查中證稱：「我是經由朋友介紹而認
    識涂皓鈞，我加入上開詐欺及偽造信用卡集團後，涂浩鈞會
    提供偽造信用卡給我盜刷，我盜刷信用卡所取得之物品也是
    交給涂皓鈞，而附表一所示之2次盜刷行為，是涂皓鈞跟林
    鈺鎧陪我一起去的，涂皓鈞他們沒有下車，是由我自己進入
    店內盜刷。」等語（見偵字第18917號卷二第41、42頁；偵
    字第22871號卷三第113至118頁），嗣於原審審理時供稱：
    「涂皓鈞會拿偽造之信用卡給我們，我確定附表一各編號所
    示之偽造信用卡是涂皓鈞給我的，且涂皓鈞有跟我一起去附
    表一編號6所示之地點。」等語（見審原訴字卷三第28至31
    頁；原訴字卷二第109至112頁），並於原審審理時結證稱：
    「我已經忘記卡片是誰給我的，而我跟涂皓鈞之間沒有任何
    金錢關係，且涂皓鈞在我從事盜刷信用卡工作的那段時間，
    有拿錢來給我，我那陣子只有在從事盜刷信用卡的工作，所
    以我認為涂浩鈞跟盜刷有關。」等語（見原訴字卷三第179
    至189頁）；證人林戰於偵查中證稱：「我是林鈺鎧介紹而
    加入上開詐欺及偽造信用卡集團，而偽造之信用卡是林鈺鎧
    及涂皓鈞給我的，我盜刷後取得之物品會交給林鈺鎧或是涂
    皓鈞。」等語（見他字第3136號卷二第55至59頁），復於原
    審審理時結證稱：「我的上手是涂皓鈞，偽造之信用卡都是
    涂皓鈞或是其他集團共犯拿給我的，我盜刷信用卡所取得之
    物品係交給涂皓鈞或其指定之人，報酬也是涂皓鈞交給我的
    ，而我在104年5月14日去苗栗縣○○鎮○○路000號之大潤發盜
    刷信用卡時，被賣場人員發現報警而被員警逮捕，我記得最
    後一次拿偽造信用卡給我的人是涂浩鈞。」等語（見原訴字
    卷三第261至276頁）；證人吳漢威於警詢時證稱：「綽號小
    龍之吳閔軒是我的朋友，他在我家時有提過製造信用卡的事
    情，所以我知道小龍會去找加油站員工側錄信用卡內碼資料
    ，然後做成信用卡以後，再交給豹子去盜刷。」等語（見偵
    字第22871號卷一第13、14頁）。經核證人張宗霖、林戰、
    吳漢威之證述內容前後一致，且互核相符，衡諸其等與被告
    涂皓鈞並無仇怨，且其等自承犯罪，諒均無設詞誣攀之理，
    其等之證言，皆堪採信。
　⑵質之被告涂皓鈞於原審準備程序時亦供認：「我知道佳緯是
    在做盜刷信用卡的，佳緯叫我介紹人給小龍，而偽造之信用
    卡是小龍拿出來的，但我不知道是誰在偽造信用卡，而我有
    介紹林戰、張宗霖給佳緯認識，進入小龍的盜刷集團，我也
    有陪張宗霖去附表一編號1所示之地點，我知道張宗霖當時
    是去盜刷信用卡，我承認盜刷信用卡的部分。」等語（見審
    原訴字卷二第142頁背面；原訴字卷二第98頁背面、99頁）
    ，益見證人張宗霖、林戰、吳漢威之上開證言，確屬事實無
    誤，被告涂皓鈞辯稱其並未參與云云，顯非事實，要不足採
    。
  ⑶被告涂皓鈞之辯護人另主張證人張宗霖、林戰就其等所拿取
    之偽造信用卡之來源及盜刷信用卡後，所獲商品之去處等供
    述不一，其等證述並非可採乙節（見原訴字卷三第505至523
    頁、本院卷第515、516頁）。惟證人之陳述前後雖有差異或
    矛盾，事實審法院非不得本於經驗及論理法則，斟酌其他情
    形，作合理之比較，定其取捨，非謂其中一有不符，即應全
    部不予採信；證人證述前後縱有差異，事實審法院依憑其前
    後之供述，斟酌其他證據，本於經驗法則與論理法則，取其
    認為真實之一部，作為論罪之證據，自屬合法。又證人之陳
    述有部分前後不符，或相互間有所歧異時，究竟何者為可採
    ，法院仍得本其自由心證予以斟酌，非謂一有不符或矛盾，
    即應認其全部均為不可採信；尤其關於行為動機、手段及結
    果等之細節方面，證人之陳述，每因留意重點之不同，或對
    部分事實記憶欠明確，以致前後未盡相符；然其基本事實之
    陳述，若果與真實性無礙時，則仍非不得予以採信（最高法
    院107年度台上字第1745號、第2395號判決意旨可資參照）
    。本件證人張宗霖、林戰雖就其等加入上開詐欺及偽造信用
    卡集團之過程、交付偽造信用卡之人及盜刷信用卡後，所獲
    商品之去處等細節證述不一、矛盾，惟其等關於被告涂皓鈞
    確有拿取偽造之信用卡及交付報酬等情均供述明確且互核相
    符，並與證人吳漢威上開證述內容一致，亦與被告涂浩鈞前
    開於原審準備程序時之供述相符，足見證人張宗霖、林戰上
    開所述並非子虛。況本案係發生於104年間，證人林戰於原
    審審理時亦證稱：「因為我盜刷信用卡是有一段很長的時間
    ，而偽造之信用卡除了涂皓鈞會交給我以外，還有同集團之
    林鈺鎧等人也會拿給我，我現在沒有辦法說出特定日期的情
    況，我只能說大概的事實經過，但最後一次拿偽造信用卡給
    我的是涂皓鈞。」等語（見原訴字卷三第269、275、276頁
    ），益徵其等僅係就加入上開詐欺及偽造信用卡集團之過程
    、交付偽造信用卡之人及盜刷信用卡後，所獲商品之去處等
    細節，因時間因素導致其等記憶不清，而使其等證述內容並
    非全然一致，然揆諸上開說明，自難僅此即認證人張宗霖、
    林戰之證述全然不可信，故辯護人之主張，殊無足採。
　⑷至證人吳漢威於原審審理時證稱：「我當初跟涂皓鈞聊天的
    時候，我不知道涂皓鈞的綽號及姓名，所以我把豹子誤認成
    另外一個跟小龍一起弄電腦的大哥，我在警詢、偵訊時說的
    豹子都不是指涂皓鈞，而是指另外一位大哥，我警局的指認
    也是把我看過的人跟綽號隨便湊在一起。」云云（見原訴字
    卷三第198至205頁）。惟被告涂皓鈞於原審準備程序時先供
    稱：「我有介紹林戰、張宗霖給佳緯認識，進入小龍的盜刷
    集團，我也有陪張宗霖去附表一編號1所示之地點，我知道
    張宗霖當時是去盜刷信用卡」等語（見審原訴字卷二第140
    至148頁），後改稱：「我只有介紹林戰、張宗霖給佳緯，
    但他們後來做什麼我不清楚，我也聽不懂佳緯跟小龍在討論
    的內容。」云云（見原訴字卷二第97頁背面、卷三第190至1
    97頁），其前後供述有異，所辯實有可疑。復參以被告涂皓
    鈞於原審審理時供稱：「我有開車載佳緯去吳漢威住處找小
    龍，佳緯跟小龍在裡面聊天，我跟吳漢威在外面聊天，我有
    向吳漢威介紹我的名字。」等語（見原訴字卷二第97頁背面
    ），則證人吳漢威上開證述除與其先前於警詢、偵查中之證
    述內容相異外，亦與被告涂皓鈞之供述相悖；再佐以被告涂
    皓鈞與證人吳漢威確曾見面聊天，為被告涂皓鈞與證人吳漢
    威供述一致，且被告涂皓鈞亦有向證人吳漢威介紹其姓名等
    資訊，而證人吳漢威於警詢時亦清楚指認被告涂皓鈞即為綽
    號「豹子」之人(見偵字第22871號卷第14頁），並有指認犯
    罪嫌疑人紀錄表1件（見偵字第22871號卷一第21至23頁）在
    卷可佐，則證人吳漢威實無誤認之可能，足見證人吳漢威前
    開於原審審理時所證，屬事後迴護被告涂皓鈞之詞，並不足
    採。
  ㈢被告湯皓斐部分：
  1.上開詐欺及偽造信用卡集團內某不詳成年成員以不詳方式製
    造如附表二各編號及附表三所示之偽造信用卡後，由被告涂
    皓鈞或上開集團之不詳成員將該等偽造信用卡交與證人林純
    揚、湯景允、林戰與被告侯昀浩使用，其等即分別於如附表
    二各編號及附表三所示之時間、地點，從事附表二各編號及
    附表三盜刷事實欄所示行為之事實，業經本院認定如上，可
    信為真實。
  2.被告湯皓斐固坦承租車供林戰、林純揚、湯景允使用，惟辯
    稱不知道他們要去盜刷信用卡云云，否認前開犯行，然：
　⑴證人湯景允於偵查中證稱：「湯皓斐有跟我說過林戰是做盜
    刷信用卡的，並向我表示如果出事，我要自己負責。」等語
    （見他字第3136號卷二第96至101頁），並於原審訊問時亦
    供稱：「一開始湯皓斐就有跟我說林戰係在做盜刷信用卡工
    作的。」等語（見聲羈字卷第27至30頁）；證人林戰於偵查
    中證稱：「湯皓斐租車的時候就知道我們是要去盜刷信用卡
    」等語（見他字第3136號卷二第55至59頁）。比對證人湯景
    允、林戰供述一致，且互核相符，參諸其等與被告湯皓斐並
    無仇怨，且其等自承犯罪，諒均無設詞誣攀之理，其等之證
    言，皆堪採信。
　⑵質之被告湯皓斐於警詢時供稱：「我因為林純揚之緣故而認
    識林戰，林戰有問過我能不能介紹人給他從事盜刷信用卡之
    工作，而且後來我、湯景允、林戰及林純揚、侯昀浩等人在
    臺中碰面時，林戰還有問湯景允及侯昀浩等人要不要一起工
    作，而我幫林戰租車的時候，林戰有說是要去談盜刷信用卡
    的工作。」等語（見他字第3136號卷三第2、3頁），嗣於偵
    查中供認：「我知道他們是去刷偽卡。」等語（見他字第31
    36號卷三第31至36頁），並於原審準備程序中供稱：「在本
    案案發之前，林戰有跟我說過他們是偽卡集團，而林戰在租
    車時有跟我說是要去臺北談工作，但我有懷疑他們是要去做
    偽卡集團的事情，我也有問過林戰，但我忘記林戰是怎麼跟
    我說的。」等語（見原訴字卷一第86至89頁）。益見證人湯
    景允、林戰之上開證言，確屬事實無訛，被告湯皓斐辯稱不
    知道湯景允、林戰、林純揚使用他租的車是要去盜刷信用卡
    云云，顯非事實，殊無足採。可見被告湯皓斐於104年5月12
    日，以其名義代為租賃車牌號碼000-0000號之租賃小客車，
    並提供該車輛與證人林戰等人使用時，即已知悉證人林戰係
    偽卡集團之一員，且為負責盜刷信用卡之車手，並已預見證
    人林戰、湯景允使用車輛是要從事偽卡集團之相關事務，卻
    仍然以其名義租用上揭車輛供其等使用，可認被告湯皓斐具
    有幫助他人行使偽造信用卡、行使偽造私文書、三人以上共
    同詐欺取財之不確定故意。
  ⑶至證人湯景允於原審審理時證稱：「林戰說沒有車，所以我
    請湯皓斐幫忙租車，但林戰沒有跟湯皓斐說租車是要做什麼
    使用。」云云（見原訴字卷三第151至161頁）；證人林戰於
    原審審理時亦證稱：「我請湯皓斐幫忙租車時，並沒有向湯
    皓斐說租車之目的，我只有說要出去玩，我於警、偵訊所述
    不是事實。」云云（見原訴字卷三第264、265頁）。惟證人
    林戰另於原審審理時證稱：「我請湯景允去找湯皓斐租車，
    我不知道湯景允是怎麼跟湯皓斐說的，我也不知道湯景允有
    沒有跟湯皓斐說我們要去盜刷信用卡。」等語（見原訴字卷
    三第274頁），證人湯景允則證述：「我與林戰等人從事盜
    刷犯行後，我回去有跟湯皓斐說我們去盜刷信用卡。」等語
    （見原訴字卷三第158頁），足見被告湯皓斐於104年5月12
    日租車前，就已知悉證人林戰為偽卡集團之成員，且證人林
    戰、湯景允等人於104年5月11日是去從事盜刷信用卡之行為
    ，然其仍於懷疑證人林戰等人係要去從事盜刷信用卡之行為
    之情況下，以其名義租用上開車輛供證人林戰等人使用，
　　其等於原審審理時改證稱湯皓斐不知道幫他們租車係要去盜
    刷信用卡云云，顯係事後迴護被告湯皓斐之詞，要不足採。
　　益徵被告湯皓斐確有幫助他人行使偽造信用卡、行使偽造私
    文書、三人以上共同詐欺取財之不確定故意無疑。
  ㈣綜上所述，被告涂皓鈞、湯皓斐所辯，均屬事後飾卸之詞，
    皆不足採信。本件事證明確，被告涂皓鈞、湯皓斐、侯昀浩
    之前開犯行，均堪認定，皆應依法論科。　　
　㈤被告涂皓鈞之辯護人聲請傳喚證人林戰、魏言儒，證明證人
    林戰之證言不可採，然證人林戰於原審已經交互詰問證述明
    確，證人魏言儒所涉則與本案犯罪事實無關；另被告侯昀浩
    雖認罪，惟聲請傳喚證人林戰、湯皓斐，欲證明其犯罪情節
    不重，惟證人林戰、湯皓斐均於原審已經交互詰問證述屬實
    ；故前述調查證據之聲請，均無必要，附此說明。 
二、論罪之說明：
  ㈠被告涂皓鈞、湯皓斐、侯昀浩行為後，刑法第201條之1第2 
    項已於108年12月25日修正公布，並自同年12月27日生效施
    行，修正前刑法第201條之1第2項係規定「行使前項偽造、
    變造之信用卡、金融卡、儲值卡或其他相類作為簽帳、提款
    、轉帳或支付工具之電磁紀錄物，或意圖供行使之用，而收
    受或交付於人者，處5年以下有期徒刑，得併科3萬元以下罰
    金」，修正後之刑法第201條之1第2項規定「行使前項偽造
    、變造之信用卡、金融卡、儲值卡或其他相類作為簽帳、提
    款、轉帳或支付工具之電磁紀錄物，或意圖供行使之用，而
    收受或交付於人者，處5年以下有期徒刑，得併科九萬元以
    下罰金」，前開修正僅將罰金單位由銀元換算為新臺幣之文
    字變更，不生有利或不利於行為人之情形，自非法律變更，
    亦不生新舊法比較之問題，應逕行適用裁判時法。
  ㈡又在信用卡背面簽名欄簽名，自形式上整體觀察，即足以知
    悉係表示信用卡之簽名者於信用卡有效期限內有權使用該信
    用卡之辨識及證明，並非依習慣或特約表示一定用意之證明
    ，性質上係屬刑法第210條之私文書（最高法院94年度台上
    字第2375號判決意旨參照）。再信用卡簽帳單係持卡人所簽
    署，用以證明所消費之金額，並同意依照信用卡使用規定，
    一經使用或訂購物品，均應按所示之全部金額，付款予發卡
    銀行之文書，屬於持卡人所製作之私文書（最高法院91年度
    台上字第4531號判決意旨參照）。
  ㈢論罪之說明：
  1.核被告涂皓鈞就附表一編號1、2所為，均係犯刑法第201條
    之1第2項行使偽造信用卡罪、刑法第216條、第210條之行使
    偽造私文書罪、刑法第339條之4第1項第2款之三人以上共同
    犯詐欺取財罪。
  2.核被告湯皓斐就附表二編號5、6所為，均係犯刑法第30條第
    1項、第201條之1第2項之幫助行使偽造信用卡罪、刑法第30
    條第1項、第216條、第210條之幫助行使偽造私文書罪、刑
    法第30條第1項、第339條之4第1項第2款之幫助三人以上共
    同犯詐欺取財罪；就附表三所為，係犯刑法第30條第1項、
    第201條之1第2項之幫助行使偽造信用卡罪、刑法第30條第1
    項、第216條、第210條之幫助行使偽造私文書罪、刑法第30
    條第1項、第339條之4第2項、第1項第2款之幫助三人以上共
    同犯詐欺取財未遂罪。
  3.核被告侯昀浩就附表二編號1、2、3、5、6所為，均係犯刑
    法第201條之1第2項之行使偽造信用卡罪、刑法第216條、第
    210條之行使偽造私文書罪、刑法第339條之4第1項第2款之
    三人以上共同犯詐欺取財罪；就附表編號4，係犯刑法第201
    條之1第2項之行使偽造信用卡罪、刑法第216條、第210條之
    行使偽造私文書罪、刑法第339條之4第2項、第1項第2款之
    三人以上共同犯詐欺取財未遂罪。至起訴意旨雖認被告侯昀
    浩如附表二編號4②所示犯行已詐欺取財既遂等語，惟被告侯
    昀浩就上開犯行係刷卡失敗等情，業據證人陳泰濬於警詢中
    證述明確（見他字第3136號卷一第26、103頁），並有交易
    資訊、盜刷明細等（見他字第3136號卷一第36、158頁）在
    卷可稽，是起訴意旨該部分容有誤會，應予更正。另起訴書
    論罪法條欄雖就附表二編號4①部分，漏未論及刑法第216條
    、第210條之行使偽造私文書罪，然檢察官於起訴書所載之
    犯罪事實一㈣欄位中，業已敘明前開被告侯昀浩在信用卡背
    面簽名欄內偽簽持卡人之簽名之犯罪事實，本院自得予以審
    理，併此敘明。
  4.被告涂皓鈞、侯昀浩意圖供行使之用，而收受偽造信用卡之
    低度行為，應為行使偽造信用卡之高度行為所吸收，均不另
    論罪。又被告涂皓鈞於如附表一各編號暨被告侯昀浩於附表
    二各編號所示之信用卡背面簽名欄及簽帳單上分別偽造如上
    開附表各編號所示之署押，均係其等偽造信用卡背面簽名欄
    及簽帳單等私文書之階段行為，又其等偽造私文書後進而行
    使，偽造之低度行為應為行使之高度行為所吸收，亦均不另
    論罪。
  5.按現行刑法關於正犯、從犯之區別，係以其主觀之犯意及客
    觀之犯行為標準，凡以自己犯罪之意思而參與犯罪，無論其
    所參與者是否係犯罪構成要件之行為，皆為正犯，其以幫助
    他人犯罪之意思而參與犯罪，其所參與者，苟係犯罪構成要
    件之行為，亦為正犯，必以幫助他人犯罪之意思而參與犯罪
    ，其所參與者又為犯罪構成要件以外之行為，始為從犯。故
    共同實施犯罪行為之人，在合同意思範圍以內，各自分擔犯
    罪行為之一部，相互利用他人之行為，以達其犯罪之目的者
    ，即應對於全部所發生之結果，共同負責（最高法院92年度
    台上字第5407號刑事判決意旨參照）。且共同正犯之意思聯
    絡，原不以數人間直接發生者為限，即有間接之聯絡者，亦
    包括在內。如甲分別邀約乙、丙犯罪，雖乙、丙間彼此並無
    直接之聯絡，亦無礙於其為共同正犯之成立（最高法院77年
    台上字第2135號判例意旨參照）。如犯罪事實欄一所示犯行
    ，被告涂皓鈞、侯昀浩與張宗霖、林戰、湯景允、林純揚雖
    非實際側錄及製造偽造信用卡之人，且加入詐欺及偽造信用
    卡集團時未必與其他集團成員認識碰面或知悉他人所分擔之
    犯罪分工內容，然此一間接聯絡犯罪之態樣，正為具備一定
    規模詐欺犯罪所衍生之細密分工模式，參與犯罪者透過相互
    利用彼此之犯罪角色分工，而形成一個共同犯罪之整體以利
    施行詐術，被告涂皓鈞、侯昀浩渠等各自加入之時起，實係
    以自己共同犯罪之意思，在共同犯意聯絡下，相互支援、供
    應彼此所需地位，相互利用他人行為，以達共同詐欺取財目
    的及行為分擔，揆諸前揭說明，自應就所參與犯罪之全部犯
    罪結果共同負責。是被告涂皓鈞就附表一各編號所示參與之
    犯行、被告侯昀浩就附表二各編號所示之參與之犯行，與附
    表一各編號及附表二各編號所示之盜刷者及上開詐欺及偽造
    信用卡集團之成員間，分別有犯意聯絡及行為分擔，均為共
    同正犯。
  6.被告涂皓鈞就如附表一各編號及被告侯昀浩就附表二各編號
    所示參與之犯行，係基於詐欺取財之目的，而分別為行使偽
    造信用卡、行使偽造私文書、加重詐欺取財之犯罪行為，其
    發生經過均有部分犯罪行為重合連結，依一般社會經驗認知
    ，其行使偽造文書行為目的在詐欺取財，應認係一犯罪行為
    ，法律上亦應以一行為評價處罰，較為適當，而認屬異種想
    像競合犯；另被告涂皓鈞就上開附表一各編號及被告侯昀浩
    就附表二各編號所示參與之犯行，係以一行為犯行使偽造信
    用卡、行使偽造私文書、加重詐欺取財，及犯行使偽造信用
    卡、加重詐欺取財未遂，及犯行使偽造信用卡、行使偽造私
    文書、加重詐欺取財未遂之數罪，為想像競合犯，應從一重
    論以加重詐欺取財罪、加重詐欺取財未遂罪。
  7.再按數行為於同時同地或密切接近之時，地實行，侵害同一
    之法益，各行為之獨立性極為薄弱，依一般社會健全觀念，
    在時間差距上，難以強行分開，在刑法評價上，以視為數個
    舉動之接續施行，合為包括之一行為予以評價，較為合理，
    則屬接續犯（最高法院86年度台上字第3295號判決參照）。
    經查，被告侯昀浩就如附表二編號4、5所示犯行，各均係就
    同一信用卡多次行使，其等行使之時、地尚屬密接，且均係
    基於單一行使偽造信用卡之犯意為之，且侵害同一法益，依
    據一般社會健全觀念，難以強行分開，應屬接續犯。
  8.被告湯皓斐以上開租賃自用小客車提供與林戰等人使用之一
    行為，同時幫助林戰等人遂行附表二5、6及附表三所示3次
    犯行，屬一行為觸犯數同一罪名之同種想像競合犯，應依刑
    法第55條前段規定，從一重之幫助加重詐欺取財罪處斷。
  9.被告涂皓鈞就如附表一各編號「罪名及宣告刑欄」所示2罪
    ，及被告侯昀浩就如附表二各編號「本院罪名及宣告刑欄」
    所示6罪，犯意各別，行為互殊，應分論併罰。
  ㈣刑之加重及減輕事由：
  1.累犯：　 　 
 　 被告涂皓鈞前因詐欺案件，經臺灣彰化地方法院以100年度
    易字第937號判決處有期徒刑1年6月，後經本院臺中分院以1
    01年度上易字第311號判決上訴駁回確定，而於101年12月21
    日入監，並於103年5月9日縮刑期滿出監乙情，有本院被告
    前案紀錄表1份在卷可參，被告涂皓鈞於受上揭有期徒刑執
    行完畢後，5年以內故意再犯本案有期徒刑以上之罪，均為
    累犯，並衡酌上開前罪與後罪（即本案犯罪）之犯罪類型、
    態樣、手段、所侵害法益、責任非難程度及犯罪時間，再斟
    酌被告所反應之人格特性，暨權衡各罪之法律目的、罪刑相
    當原則及相關刑事政策，並依上開釋字第775號解釋意旨為
    整體評價裁量後，尚不生被告以累犯所處之刑罰超過其所應
    負擔罪責，人身自由因此遭受過苛侵害之情形，爰均依刑法
    第47條第1項之規定加重其刑。
  2.被告侯昀浩就附表二編號4所示之犯行，已著手於詐欺取財
    行為之實行而不遂，為未遂犯，爰依刑法第25條第2項規定
    ，減輕其刑。
  3.被告湯皓斐係基於幫助之意思，參與附表二編號5、6及附表
    三所示等3件詐欺取財犯罪構成要件以外之行為，為幫助犯
    ，爰依刑法第30條第2項之規定，按正犯之刑減輕之。　
三、維持原判決關於被告涂皓鈞、湯皓斐部分及駁回上訴理由：
     　　
　㈠原審以被告涂皓鈞、湯皓斐2人之犯罪事證明確，適用刑法第
    2條第2項、第28條、第201條之1第2項、第216條、第210 條
    、第339條之4第1項第2款、第2項、第30條第1項、第2 項、
    第47條第1項、第55條、第51條第5款、第205條、第219 條
    、第38條之1第1項前段、第3項、第40條之2第1項，刑法施
    行法第1條之1第1項等規定，並審酌被告涂皓鈞、湯皓斐之
    素行，有本院被告前案紀錄表各1份在卷可憑，被告涂皓鈞
    加入上開詐欺及偽造信用卡集團，而被告湯皓斐明知林戰、
    湯景允等人係從事上開盜刷偽造信用卡之車手，亦可預見其
    所租賃之車輛有可能作為林戰、湯景允從事盜刷犯行之交通
    工具，卻仍然租用前開車輛供林戰、湯景允使用，其等所為
    均助長詐欺及偽造信用卡集團侵犯人民財產之風氣，致附表
    一各編號及附表二編號5、6、附表三所示之被害人、金融機
    構及特約商店受有損失，並擾亂信用卡之金融交易往來秩序
    ，影響層面廣泛嚴重，所為自應予相當之非難，復考量如附
    表一各編號及附表二編號5、6、附表三所示之被害人、金融
    機構及特約商店所受之損失，兼衡被告涂皓鈞在上開詐欺及
    偽造信用卡集團中均非擔任主導犯罪之人，及被告涂皓鈞、
    湯皓斐所擔任之分工角色，從事盜刷偽造信用卡之獲利情形
    ，暨衡以被告涂皓鈞(於本院審理時自陳高中畢業、已婚、
    育有1名5歲幼兒、開租車行、月入新臺幣《下同》5萬餘元)、
    湯皓斐(於本院審理時自陳國中畢業、已婚、育有3名未成年
    子女、從事工廠品管、月入3萬元)之教育程度、家庭生活、
    經濟狀況，犯罪後均否認犯行之態度，及其等之犯罪動機、
    目的(一時貪利)、手段等一切情狀，就被告涂皓鈞各量處有
    期徒刑1年8月（共2罪），且考量被告涂皓鈞上開犯行，各
    次犯罪之時間間隔非長，而所侵害法益固非屬於同一人，然
    各次擔任盜刷車手之方式並無二致，犯罪類型之同質性較高
    ，數罪對法益侵害之加重效應較低，本於罪責相當性之要求
    ，在上述內、外部性界限範圍內，就本件整體犯罪之非難評
    價、各行為彼此間之偶發性、各行為所侵害法益之專屬性或
    同一性予以綜合判斷，及斟酌各該被告犯罪行為之不法與罪
    責程度、經檢察官起訴判處罪刑之罪數、對其等施以矯正之
    各自必要性，就被告涂皓鈞1年8月、1年8月，定應執行有期
    徒刑2年，被告湯皓斐則量處有期徒刑8月；復就沒收說明：
    1.被告行為後，刑法有關沒收部分之條文業於104年12月17
    日修正，並自105年7月1日起施行。而依修正後刑法第2條第
    2項規定：「沒收、非拘束人身自由之保安處分適用裁判時
    之法律」，是於新法施行後，關於沒收之法律效果，應一律
    適用裁判時法即新法之規定，無庸為新舊法比較，先予敘明
    ；2.附表一各編號所示之信用卡，為被告涂皓鈞與張宗霖持
    以行使為上開犯行所用之物，且均為偽造之信用卡乙情，業
    經本院認定如上，是該等信用卡雖未扣案，然無證據證明確
    已滅失，不問屬於犯人與否，均應依刑法第205條規定諭知
    沒收；3.如附表一各編號「偽造署名及數量」欄所示信用卡
    背面簽名欄及簽帳單上由被告涂皓鈞、張宗霖偽造之署押，
    應依刑法第219條規定宣告沒收；至偽造之簽帳單文書業經
    被告涂皓鈞與張宗霖持以向各該店員行使，已非被告涂皓鈞
    、張宗霖及共犯所有，不予宣告沒收；4.按犯罪所得屬於犯
    罪行為人者，沒收之，於全部或一部不能沒收或不宜執行沒
    收時，追徵其價額，刑法第38條之1第1項前段、第3項定有
    明文；又共同正犯之犯罪所得，沒收或追徵，應就各人所分
    得之數額分別為之；先前對共同正犯採連帶沒收犯罪所得之
    見解，已不再援用及供參考（最高法院104年第13次刑事庭
    會議決議意旨參照），此為終審機關近來一致之見解；所謂
    各人「所分得」，係指各人「對犯罪所得有事實上之處分權
    限」，法院應視具體個案之實際情形而為認定：倘若共同正
    犯各成員內部間，對於不法利得分配明確時，固應依各人實
    際分配所得沒收；然若共同正犯成員對不法所得並無處分權
    限，其他成員亦無事實上之共同處分權限者，自不予諭知沒
    收；至共同正犯各成員對於不法利得享有共同處分權限時，
    則應負共同沒收之責（最高法院104年度台上字第3937號判
    決意旨參照）；被告涂皓鈞、湯皓斐均否認有為上開事實欄
    所示之犯行，且張宗霖、林戰盜刷所得之商品有時候是交給
    被告涂皓鈞以外之集團成員乙情，亦據張宗霖、林戰供述明
    確（見原訴字卷三第181至189、263至269頁），再依卷內事
    證亦無其他積極事證可查得其等獲利為何，自難認被告涂皓
    鈞、湯皓斐確有因本案而獲有報酬，故不予宣告沒收；5.按
    犯罪工具物之沒收，固已跳脫刑罰或保安處分之性質歸屬，
    而為刑罰或保安處分以外之獨立法律效果。但依法得予沒收
    之犯罪工具物，本質上仍受憲法財產權之保障，祗因行為人
    濫用憲法所賦予之財產權保障，持以供犯罪或預備犯罪所用
    ，造成社會秩序之危害，為預防並遏止犯罪，現行刑法乃規
    定，除有其他特別規定者外，法官得就屬於犯罪行為人者之
    工具物宣告沒收之（第38條第2項參照）；而共同正犯供犯
    罪或預備犯罪所用之物，法無必須諭知連帶沒收之明文，雖
    實務上有認為本於責任共同之原則，已於共犯中之一人確定
    判決諭知沒收，對於其他共犯之判決仍應宣告沒收，或就各
    共同正犯間採連帶沒收主義，以避免執行時發生重複沒收之
    問題。然所謂「責任共同原則」，係指行為人對於犯罪共同
    加工所發生之結果，相互歸責，因責任共同，須成立相同之
    罪名，至於犯罪成立後應如何沒收，仍須以各行為人對工具
    物有無所有權或共同處分權為基礎，並非因共同正犯責任共
    同，即應對各共同正犯重複諭知（連帶）沒收；亦即「共同
    責任原則」僅在處理共同犯罪參與關係中責任之認定，與犯
    罪工具物之沒收重在犯罪預防並遏止犯罪係屬兩事，不得混
    為一談；此觀目前實務認為，共同正犯之犯罪所得如採連帶
    沒收，即與罪刑法定主義、罪責原則均相齟齬，必須依各共
    同正犯間實際犯罪利得分別沒收，始為適法等情益明；又供
    犯罪或預備犯罪所用之物如已扣案，即無重複沒收之疑慮，
    尚無對各共同正犯諭知連帶沒收之必要；而犯罪工具物如未
    扣案，因法律又有追徵之規定（刑法第38條第4項參照），
    則對未提供犯罪工具物之共同正犯追徵沒收，是否科以超過
    其罪責之不利責任，亦非無疑。且為避免執行時發生重複沒
    收之違誤，祗須檢察官本於不重複沒收之原則妥為執行即可
    ，亦無於判決內諭知連帶沒收之必要。而重複對各共同正犯
    宣告犯罪所用之物連帶沒收，除非事後追徵，否則對非所有
    權人或無共同處分權之共同正犯宣告沒收，並未使其承擔財
    產損失，亦無從發揮任何預防並遏止犯罪之功能。尤以對未
    經審理之共同正犯諭知連帶沒收，剝奪該共同正犯受審之權
    利，更屬違法；從而，除有其他特別規定者外，犯罪工具物
    必須屬於被告所有，或被告有事實上之處分權時，始得在該
    被告罪刑項下諭知沒收；至於非所有權人，又無共同處分權
    之共同正犯，自無庸在其罪刑項下諭知沒收（最高法院107
    年度台上字第1109號判決可資參照）；扣案如附表四編號1
    所示之物為共犯吳漢威所有，而附表四編號2至5所示之物則
    為上開詐欺及偽造信用卡集團成員「小龍」、「佳緯」等人
    所有乙情，業經吳漢威供述明確（見偵字第22871號卷一第1
    3、14頁；原訴字卷二第176頁；卷三第24至28頁），且卷內
    亦無其他積極事證可認上開扣案物為被告涂皓鈞、湯皓斐所
    有，或其等有事實上之處分權，又該等扣案物並非違禁物，
    不為沒收之宣告；6.至扣案如附表四編號6所示之物為被告
    湯皓斐所有，惟被告湯皓斐供稱該扣案物與本案犯行無關（
    見原訴字卷三第406頁），且卷內亦查無證據證明此部分扣
    案物係其所有並供為本案各該犯行所用，亦不予宣告沒收。
  ㈡經核原判決此部分認事用法均無違誤，量刑亦屬妥適。被告
    涂皓鈞、湯皓斐上訴均仍執以為參與詐欺或幫助詐欺否認犯
    行，均指摘原判決不當。惟原判決已逐一剖析，並就卷內證
    據資料參互審酌，認定被告涂皓鈞確有參與詐騙集團而犯如
    附表一各編號所示之行使偽造信用卡、行使偽造私文書、加
    重詐欺取財犯行共2次，及被告湯皓法確有幫助行使偽造信
    用卡、行使偽造私文書、加重詐欺取財之犯行，且已審酌刑
    法第57條各項事由，均業已如前述，被告涂皓鈞、湯皓斐上
    訴空言否認犯行，均無理由，皆應予駁回。
四、撤銷原判決即關於被告侯昀浩部分之理由及科刑審酌事項：
　㈠原審就此部分據以論罪科刑，固非無見，惟按刑之量定，係
    實體法上賦予法院得為自由裁量之事項，量刑以行為人之行
    為罪責為基礎，並斟酌刑法第57條各款所列情狀，在法定刑
    度內，酌量科刑；再按法律上屬於自由裁量之事項，並非概
    無法律性之拘束，自由裁量係於法律一定之外部性界限內（
    以定執行刑言，即不得違反刑法第51條之規定）使法官具體
    選擇以為適當之處理，因此在裁量時必須符合所適用法規之
    目的，即須受比例原則、公平正義原則等規範，謹守法律秩
    序之理念，體察法律之規範目的，使其結果實質正當，合於
    自由裁量之內部性界限，而定應執行之刑，亦屬自由裁量之
    範圍，其應受此項內部性界限之拘束，要屬當然，最高法院
    80年台非字第476號判例、96年度台上字第7583號判決意旨
    足供參考。本院認被告侯昀浩與被告林戰、湯景允相較，
　　雖被告侯昀浩犯罪後未遵期到庭而經原審通緝，妨害訴訟程
    序進行，應予非難，惟被告侯昀浩參與犯罪次數、程度，均
    與被告林戰接近，且林戰於本案有犯罪所得，被告侯昀浩未
    得到報酬而無犯罪所得（詳後述），原審卻就被告侯昀浩所
    犯之各罪及定執行刑，均量處較林戰重之刑度，觀之林戰所
    犯6罪定應執行刑2年6月，被告侯昀浩所犯6罪卻定執行刑4
    年，二者相較，被告侯昀浩部分之量刑顯然罪刑不相當，於
    法不當。被告侯昀浩以原判決量刑及定執行刑太重為由，指
    摘原判決不當，為有理由，自應由本院將原判決關於被告侯
    昀浩部分予以撤銷改判。
　㈡爰審酌被告侯昀浩之素行（見本院被告前案紀錄表），被告
    侯昀浩加入上開詐欺及偽造信用卡集團，所為助長詐欺及偽
    造信用卡集團侵犯人民財產之風氣，致附表二各編號所示之
    被害人、金融機構及特約商店受有損失，並擾亂信用卡之金
    融交易往來秩序，影響層面廣泛嚴重，所為自應予相當之非
    難，復考量如附表二各編號所示之被害人、金融機構及特約
    商店所受之損失，兼衡被告侯昀浩在上開詐欺及偽造信用卡
    集團中並非擔任主導犯罪之人，及被告侯昀浩所擔任之分工
    角色，從事盜刷偽造信用卡之獲利情形，暨衡以被告侯昀浩
    自陳為高中畢業、大學肄業之教育程度、離婚、育有一3歲
    女兒，由同居人照顧，家庭經濟狀況貧寒、家有重病父母賴
    其扶養，參酌被告侯昀浩在原審及本院審理時終能坦認犯行
    之犯後態度，及其犯罪之動機、目的係一時貪利、手段等一
    切情狀，分別量處如主文第2項所示之宣告刑，且衡酌被告
    侯昀浩上開犯行，各次犯罪之時間間隔非長，而所侵害法益
    固非屬於同一人，然各次擔任盜刷車手之方式並無二致，犯
    罪類型之同質性較高，數罪對法益侵害之加重效應較低，就
    被告侯昀浩前揭量處如附表二各編號所示之宣告刑，定其應
    執行之刑如主文第2項所示。
  ㈢沒收之說明：
  1.關於修正後沒收規定，詳如理由欄第貳、三項之說明，不再
    贅述。
  2.附表二各編號所示之信用卡，為被告侯昀浩持以行使為上開
    犯行所用之物，且均為偽造之信用卡乙情，業經本院認定如
    上，是該等信用卡雖未扣案，然無證據證明確已滅失，不問
    屬於犯人與否，均應依刑法第205條規定諭知沒收。
  3.如附表二各編號「偽造署名及數量」欄所示信用卡背面簽名
    欄及簽帳單上均係由被告侯昀浩偽造之署押，分別應依刑法
    第219 條規定宣告沒收。至偽造之簽帳單文書業經被告侯昀
    浩分別持以向各該店員行使，已非被告侯昀浩及共犯所有，
    爰不予宣告沒收。
  4.犯罪所得：
    被告侯昀浩從事如附表二各編號所示犯行並未分得報酬等情
    ，亦據被告侯昀浩於原審時供陳在卷（見他字卷第78頁），
    且卷內亦無其他積極事證可認其從事上開犯行時確有所得，
    爰不予宣告沒收。
  5.扣案如附表四編號1所示之物為吳漢威所有；附表四編號2至
    5所示之物則為上開詐欺及偽造信用卡集團成員「小龍」、
    「佳緯」等人所有，附表四編號6所示之物為被告湯皓斐所
    有；編號7至9所示之物為湯景允所有，惟均與本案犯行無關
    乙情，業經被告湯皓斐及吳漢威、湯景允分別供述明確（見
    偵字第22871號卷一第13至14頁；原訴字卷二第176頁；卷三
    第24至28、406頁；卷四第43頁），且卷內亦無其他積極事
    證可認上開扣案物為被告侯昀浩所有，或其有事實上之處分
    權並供為本案各該犯行所用，又該等扣案物並非違禁物，爰
    不為沒收之諭知，附此敘明。
五、被告涂皓鈞不另為無罪之諭知部分：
　㈠公訴意旨另略以：被告涂皓鈞與何宗璿、蔡其霖（其等所涉
    意圖供行使之用偽造信用卡罪嫌，詳如前述）及吳漢威、呂
    紘憲，自103年11月間起，共同組成豹子偽卡盜刷集團，而
    為下列行為：
  1.林凱薇係桃園市○○區○○路0段000號統一精工股份有限公司所
    屬之八德加油站工讀生，被告涂皓鈞與蔡其霖、何宗璿、吳
    漢威、呂紘憲、林凱薇及黃○璇均明知銀行信用卡之內外碼
    發卡資料，係依電磁紀錄經機器處理後所顯示之符號，足以
    表示發卡公司依發卡序號供給信用予持卡人用意之證明，並
    可作為簽帳、支付之工具，竟共同基於意圖供行使之用而偽
    造信用卡之犯意聯絡，被告涂皓鈞透過蔡其霖、何宗璿指揮
    呂紘憲，由呂紘憲與林凱薇、黃○璇聯繫，並將吳漢威提供
    之信用卡側錄工具交付與林凱薇、黃○璇側錄他人信用卡資
    料，林凱薇、黃○璇自呂紘憲處取得側錄器後，自104年1月
    間起至同年3月間止，利用替不特定民眾刷卡加油之機會，
    趁機以上開側錄器側錄附表五所示被害人之信用卡條碼，並
    於側錄後將側錄器交還呂紘憲轉交與何宗璿、蔡其霖供偽造
    信用卡之用。
  2.何濛鑫（所涉意圖供行使之用偽造信用卡之犯行，業經臺灣
    臺中地方法院以105年度審簡字第529號判決確定）係臺中市
    ○○區○○路0段0號中國石油股份有限公司（下稱中油公司）文
    心加油站工讀生，被告涂皓鈞與吳漢威、張○渟（86年6月生
    ，所涉意圖供行使之用偽造信用卡之犯行，業經臺灣臺中地
    方法院少年法庭裁定訓誡及假日生活輔導確定）、何濛鑫及
    真實姓名年籍不詳綽號「小偉」之成年男子均明知銀行信用
    卡之內外碼發卡資料，係依電磁紀錄經機器處理後所顯示之
    符號，足以表示發卡公司依發卡序號供給信用予持卡人用意
    之證明，並可作為簽帳、支付之工具，竟共同基於意圖供行
    使之用而偽造信用卡之犯意聯絡，被告涂皓鈞透過「小偉」
    指揮張○渟，由張○渟將吳漢威提供之信用卡側錄工具交付與
    共犯何濛鑫，何濛鑫即自104年5月間起至同年6月5日止，利
    用替不特定民眾刷卡加油之機會，趁機以上開側錄器側錄附
    表六所示被害人之信用卡條碼，並於側錄後將側錄器交還張
    ○渟轉交與「小偉」，供偽造信用卡之用。
  3.洪梓竣（所涉意圖供行使之用偽造信用卡之犯行，業經本院
    判決確定）係臺中市○○區○○路0段00號中油公司新富加油站
    工讀生，被告涂皓鈞與共犯吳漢威、洪梓竣及真實姓名年籍
    不詳自稱「王子嘉」之成年男子均明知銀行信用卡之內外碼
    發卡資料，係依電磁紀錄經機器處理後所顯示之符號，足以
    表示發卡公司依發卡序號供給信用予持卡人用意之證明，並
    可作為簽帳、支付之工具，竟共同基於意圖供行使之用而偽
    造信用卡之犯意聯絡，被告涂皓鈞透過「王子嘉」將共犯吳
    漢威提供之信用卡側錄工具交付與共犯洪梓竣，共犯洪梓竣
    即自104年3月起至同年4月止，利用替不特定民眾刷卡加油
    之機會，趁機以上開側錄器側錄附表七所示被害人之信用卡
    條碼，並於側錄後將側錄器交還「王子嘉」，供偽造信用卡
    之用。
  4.因認被告涂皓鈞就上開1至3所為，均係犯刑法第201條之1 
    第1項之意圖供行使之偽造信用卡罪嫌。
  ㈡訊據被告涂皓鈞堅決否認有何此部分意圖供行使之用偽造信
    用卡之犯行，辯稱：「我沒有參與詐欺及偽造信用卡集團，
    我不知道信用卡是誰偽造的。」等語。經查：
  1.附表五至七所示之信用卡，係證人洪梓竣、林凱薇、黃○璇
    及何濛鑫依照上開詐欺及偽造信用卡集團不詳成年成員之指
    示，以該集團所提供之側錄器竊錄如附表五至七各編號所示
    信用卡之內碼資料後，將含有上開內碼資料之側錄器交與該
    集團之成員供其等製造如附表五至七各編號所示之偽造信用
    卡乙情，業經證人洪梓竣、林凱薇、呂紘憲、黃○璇、張剛
    維、陳亮凱、林俊宏、張鈞翔、范偉樵、湯榮東、沈盈秀、
    孫旭廷、張峻豪、蔡忠錡、李誠益、劉宗仁、陳昆宏、董承
    志、陳松村、洪明瑞等人分別於警詢、偵查中與原審時證述
    明確（見他字第3136號卷一第13至27、99至132頁；卷二第1
    06至108、130至134、164至167、185至187、191至193、217
     至219頁；偵字第18917號卷一第68、69、81至85頁；偵字
    第22871號卷一第170至175頁；卷二第3至5、21至31、143至
    187頁；聲羈字卷第16至18頁；原訴字卷二第40至48頁），
    復有盜刷明細、員工班表、輪值表等（見他字第3136號卷一
    第27至36、71至74頁；卷二第207至211頁）在卷可參，是此
    部分之事實，可信為真。
  2.被告涂皓鈞為上開詐欺及偽造信用卡集團之一員，並與被告
    張宗霖為附表一各編號所示犯行乙情，業經本院認定如上。
    惟證人張宗霖雖於警詢、偵訊時證稱：「涂皓鈞是上開詐欺
    及偽造信用卡集團之老闆，信用卡是皓皓鈞側錄好提供給我
    的。」等語（見偵字第18917號卷二第42至45頁、偵字第228
    71號卷三第113至118頁），然於原審準備程序時改稱：「涂
    皓鈞會拿偽造信用卡給我，但我不知道他會不會做。」等語
    （見審原訴字卷三第28至31頁），並於原審結證稱：「信用
    卡的來源我並不清楚，我只負責盜刷。」等語（見原訴字卷
    三第179至189頁）；又證人林戰於警詢時雖證述：「我曾經
    跟涂皓鈞及張宗霖同車，他們在車上有談到信用卡是他們去
    臺北拿回來製作的，他們去臺北回來以後我有看過許多偽造
    之信用卡。」等語（見他字第3136號卷第25、26頁），然於
    偵訊時改稱：「我不知道偽造信用卡之來源，我以前覺得是
    涂皓鈞製作的，但現在覺得是另外一名集團成員林鈺鎧做的
    。」等語（見他字第3136號卷二第55至59頁），並於原審訊
    問及準備程序時供稱：「涂皓鈞製作信用卡的事情我不知道
    ，我有聽說涂皓鈞會製作，但我沒有實際看過。」等語（見
    聲羈字卷第24至26頁、審原訴字卷三第28至31頁）；再證人
    吳漢威雖於警詢時證稱：「涂皓鈞跟小龍會在我家擷取信用
    卡內碼資料跟試用。」等語（見偵字第22871號卷一第13、1
    4頁），然其於原審審理時改證稱：「在我家操作電腦的是
    小龍跟大哥，涂皓鈞只有跟我在聊天，我警詢時誤認涂皓鈞
    就是大哥。」等語（見原訴字卷三第198至206頁）。是證人
    張宗霖、林戰、吳漢威雖於警詢或偵訊時供稱被告涂皓鈞有
    擷取信用卡內碼資料或偽造之信用卡係由其所製作等語，然
    其等嗣後即改稱不清楚偽造信用卡之來源、只是聽聞被告涂
    皓鈞會製作信用卡，但沒有實際看過及誤認其會製作等語，
    且證人張宗霖、林戰、吳漢威之證述內容亦相異而無法相互
    佐證，則被告涂皓鈞是否有參與如附表五至七各編號所示偽
    造信用卡之行為，即屬有疑。
  3.再附表四所示之物品均係在證人吳漢威位於臺中市北區陝西
    路之住處內所查扣乙情，業經證人吳漢威、孫雅潔（見偵字
    第18917號卷一第92頁、第22871號卷一第13頁）證述明確，
    復有搜索票、桃園市政府警察局八德分局偵查隊搜索扣押筆
    錄、扣押物品目錄表各1份等（見偵字第18917號卷一第93、
    94頁；偵字第22871號卷一第12頁）在卷可參，且證人吳漢
    威亦證稱被告涂皓鈞並未操作如附表四所示之物品，再觀諸
    該等扣案物，亦均未採集到被告涂皓鈞之相關生物跡證或其
    他可資認定與被告涂皓鈞相關之事證，則被告涂皓鈞是否有
    參與附表五至七各編號所示偽造信用卡之犯行，更顯有疑。
  4.綜上所述，本件被告涂皓鈞於上開詐欺及偽造信用卡集團中
    雖係負責盜刷信用卡之車手，然其是否有參與附表五至七各
    編號所示偽造信用卡之犯行，並非無疑；又本案亦無其他積
    極證據足資證明被告涂皓鈞有參與此部分之犯行，是公訴意
    旨認被告涂皓鈞上開所為尚構成刑法第201條之1第1項之意
    圖供行使之偽造信用卡罪，容有未洽，惟惟公訴意旨認此部
    分倘成立犯罪，與被告涂皓鈞前開經論罪科刑部分，有吸收
    犯之實質上一罪關係，原審不另為無罪之諭知，亦無不合。
據上論斷，應依刑事訴訟法第368條、第369條第1項前段、第364
 條、第299條第1項前段，刑法第2條第2項、第28條、第201條之
1 第2項、第216條、第210條、第339條之4第1項第2款、第2項、
第25條第1項、第2項、第55條、第51條第5款、第205條、第219 
條，刑法施行法第1條之1第1項，判決如主文。
本案經檢察官廖晟哲提起公訴，檢察官黃騰耀到庭執行職務。
中　　華　　民　　國　　110 　年　　11　　月　　3 　　日
                  刑事第十七庭  審判長法　官  鄭水銓
                                      法　官  姜麗君
                                      法　官  黃雅芬
以上正本證明與原本無異。
如不服本判決，應於收受送達後20日內向本院提出上訴書狀，其
未敘述上訴之理由者並得於提起上訴後20日內向本院補提理由書
（均須按他造當事人之人數附繕本）「切勿逕送上級法院」。
                                      書記官  鄭雅云
中　　華　　民　　國　　110 　年　　11　　月　　3 　　日
本案論罪科刑法條：
中華民國刑法第201條之1：
意圖供行使之用，而偽造、變造信用卡、金融卡、儲值卡或其他
相類作為簽帳、提款、轉帳或支付工具之電磁紀錄物者，處1年
以上7年以下有期徒刑，得併科9萬元以下罰金。
行使前項偽造、變造之信用卡、金融卡、儲值卡或其他相類作為
簽帳、提款、轉帳或支付工具之電磁紀錄物，或意圖供行使之用
，而收受或交付於人者，處5年以下有期徒刑，得併科9萬元以下
罰金。

中華民國刑法第210條：
偽造、變造私文書，足以生損害於公眾或他人者，處5年以下有
期徒刑。

中華民國刑法第216條：
行使第210條至第215條之文書者，依偽造、變造文書或登載不實
事項或使登載不實事項之規定處斷。

中華民國刑法第339條之4：
犯第339條詐欺罪而有下列情形之一者，處1年以上7年以下有期
徒刑，得併科1百萬元以下罰金：
一、冒用政府機關或公務員名義犯之。
二、三人以上共同犯之。
三、以廣播電視、電子通訊、網際網路或其他媒體等傳播工具，
    對公眾散布而犯之。
前項之未遂犯罰之。
附表一（即原審106年度原訴字第64號判決附表一編號5①、6）
編號 偽造之信用卡卡號 盜刷者 盜刷時間、地點(民國) 盜刷金額（新臺幣） 盜刷事實 偽造署名及數量 證據清單 原判決罪名及宣告刑     取得之財物     1（即起訴書附表四編號21、106年度原訴字第64號判決附表一編號5①） 楊金敏所有之兆豐銀行0000000000000000號 張宗霖涂皓鈞 104年5月14日17時28分許，在臺中市○○區○○路00○00號之順發3C東海店 29,500元 張宗霖先於左列偽造之信用卡背面簽名欄內偽簽「林冠彥」之署名後，再與涂浩鈞一同於左列盜刷時間，至左列盜刷地點，涂浩鈞並在店外之車上等候，而由張宗霖進入店內向店員表示欲購買IPHONE 6PLUS手機1 支，而將左列偽造之信用卡交予店員，經該店員刷卡後將簽帳單交予張宗霖，張宗霖即在其上持卡人簽名欄處偽造「林冠彥」之署名1 枚，表示係「林冠彥」本人簽帳，並向兆豐銀行請求撥付款項予該特約商店之意，而偽造屬私文書之簽帳單，並將該偽造之簽帳單持以交付該店員而行使之，致使該店員誤認張宗霖為真正持卡人，陷於錯誤，而交付前開手機予張宗霖，足以生損害於楊金敏、「林冠彥」、順發3C東海店、兆豐銀行及財團法人聯合信用卡處理中心對信用卡管理之正確性。 信用卡背面簽名欄內偽造之「林冠彥」署名及信用卡簽帳單簽名欄上偽造之「林冠彥」署名各1 枚 1.證人即兆豐國際商業銀行專員沈盈秀之證述（見他字第3136號卷一第101、102頁；偵字第22871號卷二第189、190頁） 2.信用卡簽帳單（見他字第3136號卷二第41、81頁，偵字第22871 號卷一第92、128頁） 3.偽卡案側錄盜刷明細（見他字第3136號卷一第98頁） 4.信用卡疑似偽冒案件冒用明細（見他字第3136號卷一第168頁，偵字第22871號卷二第192頁，卷三第30頁） 5.盜刷交易明細（見偵字第18917號卷第106頁背面） 涂皓鈞犯三人以上共同詐欺取財罪，累犯，處有期徒刑壹年捌月。 （張宗霖部分非本院審理範圍）     IPHONE 6PLUS手機1支     2（即起訴書附表四編號23、106年度原訴字第64號判決附表一編號6） 洪紹桓所有之國泰世華銀行0000000000000000號 張宗霖涂皓鈞 104 年5 月14日20時45分許 105,000 元 張宗霖先於左列偽造之信用卡背面簽名欄內偽簽不詳署名後，再與涂浩鈞一同於左列盜刷時間，至左列盜刷地點，涂浩鈞並在店外之車上等候，而由張宗霖進入店內向店員表示欲購買香奈兒包包1 個，而將左列偽造之信用卡交予店員，經該店員刷卡後將簽帳單交予張宗霖，張宗霖即在其上持卡人簽名欄處偽造不詳署名1 枚，表示係本人簽帳，並向國泰世華銀行請求撥付款項予該特約商店之意，而偽造屬私文書之簽帳單，並將該偽造之簽帳單持以交付該店員而行使之，致使該店員誤認張宗霖為真正持卡人，陷於錯誤，而交付前開包包予張宗霖，足以生損害於洪紹桓、LILI二手精品店、國泰世華銀行及財團法人聯合信用卡處理中心對信用卡管理之正確性。 信用卡背面簽名欄內偽造之不詳署名及信用卡簽帳單簽名欄上偽造之不詳署名共2 枚 1.證人即國泰世華銀行專員陳昆宏之證述（見他字第3136號卷一第119、120頁；偵字第22871 號卷二第164、165頁） 2.偽卡案側錄盜刷明細（見他字第3136號卷一第98頁） 3.信用卡交易明細表（見他字第3136號卷一第162 頁，偵字第22871號卷二第167 頁，卷三第21頁） 4.盜刷交易明細（見偵字第18917號卷第106頁背面） 涂皓鈞犯三人以上共同詐欺取財罪，累犯，處有期徒刑壹年捌月。 （張宗霖部分非本院審理範圍）    臺中市○○區○○○街00號之LILI二手精品店 香奈兒包包1個     

附表二（即原審109年度訴緝字第89號判決附表一）：
編號 原起訴書附表四編號  發卡銀行及卡號 盜刷者 盜刷時間、地點(民國) 盜刷金額（新臺幣） 盜刷事實 偽造署名及數量 證據清單 本院罪名及宣告刑      取得之財物     1   8 陳明智所有之國泰世華銀行0000000000000000號 侯昀浩林戰 林純揚 104 年5 月11日15時14分許 59,329 元 侯昀浩、林戰、林純揚先於左列偽造之信用卡背面簽名欄內偽簽「林觀彥」之署名後，再一同於左列盜刷時間，至左列盜刷地點，向店員表示欲購買不詳物品，而將左列偽造之信用卡交予店員，經該店員刷卡後將簽帳單交予侯昀浩、林戰、林純揚，其等即在其上持卡人簽名欄處偽造「林觀彥」之署名1 枚，表示係本人簽帳，並向國泰世華銀行請求撥付款項予該特約商店之意，而偽造屬私文書之簽帳單，並將該偽造之簽帳單持以交付該店員而行使之，致使該店員誤認其等為真正持卡人，陷於錯誤，而交付前開不詳物品予其等，足以生損害於陳明智、家樂福鼎山店、國泰世華銀行及財團法人聯合信用卡處理中心對信用卡管理之正確性。 信用卡背面簽名欄內偽造之「林觀彥」署名及信用卡簽帳單簽名欄上偽造之「林觀彥」署名各1 枚 1、證人即國泰世華銀行中專林俊宏之證述（見他字第3136號卷一第17、106 、129 頁，偵字第22871號卷二第157至159頁） 2、信用卡簽帳單（見他字第3136號卷二第42頁、第80頁，偵字第22871 號卷一第91頁、第129頁） 3、信用卡交易明細表、歷史帳單彙總查詢、聯合信用卡處理中心（見他字第3136號卷一第29至31頁、第148 至149頁、第176 頁，偵字第22871 號卷二第162頁，卷三第19頁） 4、偽卡案側錄盜刷明細（見他字第3136號卷一第98頁） 5、盜刷明細紀錄（見偵字第18917號卷一第106頁） 侯昀浩犯三人以上共同詐欺取財罪，處有期徒刑壹年伍月。     高雄市○○區○○○路000號之家樂福鼎山店 不詳物品     2   1 徐泳珍所有之台北富邦銀行0000000000000000號（起訴書誤載為0000000000000000號，應予更正） 侯昀浩林戰 林純揚 湯景允 104 年5 月11日15時16 分許 59,000元 侯昀浩、林戰、林純揚、湯景允先於左列偽造之信用卡背面簽名欄內偽簽「林侑緯」之署名後，再一同於左列盜刷時間，至左列盜刷地點，向店員表示欲購買不詳物品，而將左列偽造之信用卡交予店員，經該店員刷卡後將簽帳單交予侯昀浩、林戰、林純揚、湯景允，其等即在其上持卡人簽名欄處偽造「林侑緯」之署名1 枚，表示係本人簽帳，並向台北富邦銀行請求撥付款項予該特約商店之意，而偽造屬私文書之簽帳單，並將該偽造之簽帳單持以交付該店員而行使之，致使該店員誤認其等為真正持卡人，陷於錯誤，而交付前開不詳物品予其等，足以生損害於徐泳珍、家樂福鼎山店、台北富邦銀行及財團法人聯合信用卡處理中心對信用卡管理之正確性。 信用卡背面簽名欄內偽造之「林侑緯」署名及信用卡簽帳單簽名欄上偽造之「林侑緯」署名各1 枚 1、證人即台北富邦銀行專員張鈞翔之證述（見他字第3136號卷一第19至21頁、第126 至128頁，偵字第22871 號卷二第134至136頁） 2、信用卡簽帳單（見他字第3136號卷二第40頁、第80頁背面，偵字第22871 號卷一第91頁背面、第127 頁） 3、偽卡案側錄盜刷明細（見他字第3136號卷一第98頁） 4、冒刷明細（見他字第3136號卷一第150 頁，偵字第22871 號卷二第138 頁，卷三第12、37頁） 5、盜刷明細紀錄（見偵字第18917號卷一第106頁背面） 侯昀浩犯三人以上共同詐欺取財罪，處有期徒刑壹年伍月。     高雄市○○區○○○路000號之家樂福鼎山店 不詳財物     3   7 林麗紅所有之玉山銀行0000000000000000號（起訴書誤載為0000000000000000 號，應予更正） 侯昀浩 、林戰 、林純揚 104 年5 月11日15時28分許 22,100元 侯昀浩、林戰、林純揚先於左列偽造之信用卡背面簽名欄內偽簽「林官彥」之署名後，再一同於左列盜刷時間，至左列盜刷地點，向店員表示欲購買不詳物品，而將左列偽造之信用卡交予店員，經該店員刷卡後將簽帳單交予侯昀浩、林戰、林純揚，其等即在其上持卡人簽名欄處偽造「林官彥」之署名1 枚，表示係本人簽帳，並向玉山銀行請求撥付款項予該特約商店之意，而偽造屬私文書之簽帳單，並將該偽造之簽帳單持以交付該店員而行使之，致使該店員誤認其等為真正持卡人，陷於錯誤，而交付前開不詳物品予其等，足以生損害於林麗紅、家樂福鼎山店、玉山銀行及財團法人聯合信用卡處理中心對信用卡管理之正確性。 信用卡背面簽名欄內偽造之「林官彥」署名及信用卡簽帳單簽名欄上偽造之「林官彥」署名各1 枚 1、證人即玉山銀行專員張剛維之證述（見他字第3136號卷一第13至14頁、第131 至132 頁，偵字第22871 號卷二第168 至171頁） 2、信用卡簽帳單（見他字第3136號卷二第42頁、第80頁，偵字第22871 號一第91頁、第129頁，卷三第57頁） 3、信用卡交易明細表（見他字第3136 號卷一第33、160 頁，偵字第22871 號卷二第173 頁，卷三第23頁） 4、偽卡案側錄盜刷明細（見他字第3136號卷一第98頁） 5、盜刷明細紀錄（見偵字第18917號卷一第106頁） 侯昀浩犯三人以上共同詐欺取財罪，處有期徒刑壹年參月。     高雄市○○區○○○路000號之家樂福鼎山店 不詳物品     4   2 朱傅順娣所有之中國信託銀行0000000000000000號 侯昀浩 、林戰 、林純揚、湯景允 ①104 年5 月11日17時11分許，在高雄市○○區○○○路000號之大樂量販民族店 51,800元（交易失敗） 侯昀浩、林戰、林純揚、湯景允先於左列偽造之信用卡背面簽名欄內偽簽「林觀彥」之署名後，再一同於左列盜刷時間、地點，向店員表示欲購買某不詳物品，而將左列偽造之信用卡交予店員，經該店員刷卡後將簽帳單交予侯昀浩、林戰、林純揚、湯景允，其等即在其上持卡人簽名欄處偽造「林觀彥」之署名1 枚，嗣因故未能完成交易，致侯昀浩、林戰、林純揚、湯景允、涂浩鈞及所屬集團成員詐欺取財未遂。 信用卡背面簽名欄內偽造之「林觀彥」署名1枚及信用卡簽帳單簽名欄上偽造之「林觀彥」署名2枚 1、證人即聯邦銀行副理陳泰濬之證述（見他字第3136號卷一第26、103 頁，偵字第22871 號卷二第151頁） 2、信用卡簽帳單（見他字第3136號卷二第40頁、第80頁背面、第81頁背面，偵字第22871 號卷一第91頁背面、第92頁背面、第127頁） 3、交易資訊（見他字第3136號卷一第36、158 頁，偵字第22871號卷二第152頁，卷三第18頁） 4、偽卡案側錄盜刷明細（見他字第3136號卷一第98頁） 5、盜刷交易明細（見偵字第18917號卷一第106頁背面） 侯昀浩犯三人以上共同詐欺取財未遂罪，處有期徒刑玖月。    10   ②104 年5 月11日17時14分許，，在高雄市○○區○○○路000號之大樂量販民族店 51,800元（交易失敗，起訴書誤載為既遂） 侯昀浩、林戰、林純揚、湯景允於左列盜刷時間、地點，向店員表示欲購買某不詳物品，而將左列偽造之信用卡交予店員，經該店員刷卡後將簽帳單交予侯昀浩、林戰、林純揚、湯景允，其等即在其上持卡人簽名欄處偽造「林觀彥」之署名1 枚，嗣因故未能完成交易，致侯昀浩、林戰、林純揚、湯景允、涂浩鈞及所屬集團成員詐欺取財未遂。    5   19 賴宜柔所有之中國信託銀行0000000000000000號 侯昀浩 、林純 揚 ①104 年5 月14日14時36分許，在苗栗縣○○鎮○○路00號之燦坤3C頭份店 29,500元 侯昀浩、林純揚先於左列偽造之信用卡背面簽名欄內偽簽不詳署名後，再一同於左列盜刷時間，至左列盜刷地點，向店員表示欲購買某不詳物品，而將左列偽造之信用卡交予店員，經該店員刷卡後將簽帳單交予侯昀浩、林純揚，其等即在其上持卡人簽名欄處偽造不詳署名1枚，表示係本人簽帳，並向中國信託銀行請求撥付款項予該特約商店之意，而偽造屬私文書之簽帳單，並將該偽造之簽帳單持以交付該店員而行使之，致使該店員誤認其等為真正持卡人，陷於錯誤，而交付前開不詳物品予其等，足以生損害於賴宜柔、燦坤3C頭份店、中國信託銀行及財團法人聯合信用卡處理中心對信用卡管理之正確性。 信用卡背面簽名欄內偽造之不詳署名1 枚及信用卡簽帳單簽名欄上偽造之不詳署名2 枚 1、證人即中國信託商業銀行襄理洪明瑞之證述（見他字第3136號卷一第130頁） 2、偽卡案側錄盜刷明細（見他字第3136號卷一第98頁） 3、盜刷明細（見他字第3136號卷一第159 頁，偵字第22871 號卷三第33頁，偵字第18917 號卷一第106頁背面） 侯昀浩犯三人以上共同詐欺取財罪，處有期徒刑壹年肆月。      不詳財物        20   ②104 年5 月14日14時37分許，在苗栗縣○○鎮○○路00號之燦坤3C頭份店 29,500元 侯昀浩、林純揚於左列盜刷時間，至左列盜刷地點，向店員表示欲購買某不詳物品，而將左列偽造之信用卡交予店員，經該店員刷卡後將簽帳單交予侯昀浩、林純揚，其等即在其上持卡人簽名欄處偽造不詳署名1 枚，表示係本人簽帳，並向中國信託銀行請求撥付款項予該特約商店之意，而偽造屬私文書之簽帳單，並將該偽造之簽帳單持以交付該店員而行使之，致使該店員誤認其等為真正持卡人，陷於錯誤，而交付前開不詳物品予其等，足以生損害於賴宜柔、燦坤3C頭份店、中國信託銀行及財團法人聯合信用卡處理中心對信用卡管理之正確性。         不詳財物     6   12 張梅姬所有之玉山銀行0000000000000000號 侯昀浩 、湯景 允、林純揚、林戰（ 後1 人不在起訴書起訴範圍內，且所涉部分，業經臺灣臺中地方法院以105年度審訴字第730 號判決確定） 104 年5 月14日15時38分許 51,999元 侯昀浩、林戰、林純揚、湯景允先於左列偽造之信用卡背面簽名欄內偽簽「林俊廷」之署名後，再一同於左列盜刷時間，至左列盜刷地點，向店員表示欲購買IPHONE 6 64G、IPHONE6PLUS 手機各1 支及透明手機殼1 個，而將左列偽造之信用卡交予店員，經該店員刷卡後將簽帳單交予侯昀浩、林戰、林純揚、湯景允，其等即在其上持卡人簽名欄處偽造「林俊廷」之署名1 枚，表示係本人簽帳，並向玉山銀行請求撥付款項予該特約商店之意，而偽造屬私文書之簽帳單，並將該偽造之簽帳單持以交付該店員而行使之，致使該店員誤認其等為真正持卡人，陷於錯誤，而交付前開物品予其等，足以生損害於張梅姬、大潤發、玉山銀行及財團法人聯合信用卡處理中心對信用卡管理之正確性。 信用卡背面簽名欄內偽造之「林俊廷」署名及信用卡簽帳單簽名欄上偽造之「林俊廷」署名各1 枚 1、證人即玉山銀行專員張剛維之證述（見他字第3136號卷一第113至114頁） 2、偽卡案側錄盜刷明細（見他字第3136號卷一第98頁） 3、信用卡交易明細表（見他字第3136號卷一第174 頁，偵字第22871 號卷二第177 頁，卷三第26頁） 4、盜刷交易明細（見偵字第18917號卷第106頁背面） 5、臺灣臺中地方法院105 年度審訴字第730號 侯昀浩犯三人以上共同詐欺取財罪，處有期徒刑壹年伍月。     苗栗縣○○鎮○○路000 號之大潤發 IPHONE 664G 、IPHONE 6PLUS手機各1 支及透明手機殼1 個     

附表三（即原審106年度原訴字第64號判決附表三編號3)
原起訴書附表四編號  發卡銀行及卡號 盜刷者 盜刷時間、地點(民國) 交易金額（新臺幣） 盜刷事實 偽造署名及數量 證據清單     取得之財物      17 黃超群所有之中國信託銀行0000000000000000號 林戰、林純揚 ①104 年5 月14日15時42分許，在苗栗縣○○鎮○○路000 號之大潤發 59,000元（交易失敗） 林戰、林純揚先於左列偽造之信用卡背面簽名欄內偽簽不詳署名後，再一同於左列盜刷時間、地點，向店員表示欲購買某不詳物品，而將左列偽造之信用卡交予店員，經該店員刷卡後因故未能取得授權，致林戰、林純揚、涂浩鈞及所屬集團成員詐欺取財未遂。 信用卡背面簽名欄內偽造之不詳署名1枚 1.證人即中國信託商業銀行襄理洪明瑞之證述（見他字第3136號卷一第130頁） 2.偽卡案側錄盜刷明細（見他字第3136號卷一第98頁） 3.盜刷明細（見他字第3136號卷一第159 頁，偵字第22871 號卷三第33頁，偵字第18917 號卷一第106頁背面）   18   ②104 年5 月14日15時42分許，在苗栗縣○○鎮○○路000 號之大潤發 59,000元（交易失敗，起訴書誤載為既遂） 林戰、林純揚於左列盜刷時間、地點，向店員表示欲購買某不詳物品，而將左列偽造之信用卡交予店員，經該店員刷卡後因故未能取得授權，致林戰、林純揚、涂浩鈞及所屬集團成員詐欺取財未遂。   

附表四（即原審106年度原訴字第64號判決附表四)：
編號 物品名稱 數量 備註  1  電腦設備  1 台（含主機、鍵盤、滑鼠） 見偵字第18917 號卷一第93頁背面  2 白卡（偽造卡片） 4張   3 白卡空紙盒 1個   4 隨身碟 2個   5 螢幕 1台   6  HTC 手機（IMEI：000000000000000 號） 1支  見偵字第18917 號卷一第100頁  7 衣服 1件 見偵字第18917 號卷一第107頁  8 交戰手冊 2張   9  小米手機（IMEI：000000000000000 號） 1支   

附表五（即原審106年度原訴字第64號判決附表五)：
編號 真卡持有人 卡面銀行（卡號） 側錄時間(民國)  1  周明臻  玉山銀行0000000000000000 104年1月4日22時6 分  2  林麗紅  玉山銀行0000000000000000 104年2月9日20時9 分  3  陳明智  國泰世華銀行0000000000000000 104年2月8日15時29分  4  劉聰永  台北富邦銀行0000000000000000 104年2月8日15時17分  5  徐泳珍  台北富邦銀行0000000000000000 104年2月3日20 時  6  李津利  遠東銀行0000000000000000 104年2月13日16時44分  7  朱傅順娣  中國信託銀行0000000000000000 104年2月2日17時38分  8  洪耀濱  永豐銀行0000000000000000 104年2月2日15時56分  9  李建毅  新光銀行0000000000000000 104年1月10日11時34分 

附表六（即原審106年度原訴字第64號判決附表六)：
編號 真卡持有人 卡面銀行（卡號） 側錄時間(民國)  1  陳俊男  上海銀行0000000000000000 104 年4 月11日20時5分  2  黃欽讓  遠東銀行0000000000000000 104 年5 月7日某時 

附表七（即原審106年度原訴字第64號判決附表七)：
編號 真卡持有人 卡面銀行（卡號） 側錄時間(民國)  1  張梅姬  玉山銀行0000000000000000 104年3月11日23時58分  2  張春帆  玉山銀行0000000000000000 104年3月26日5 時22分  3  王俞傑  玉山銀行0000000000000000 104年3月11日22時56分  4  黃超群  中國信託銀行0000000000000000 104年3月13日23時9 分  5  林宜賢  中國信託銀行0000000000000000 104年3月13日23時47分  6  陳思佑  中國信託銀行0000000000000000 104年3月14日2 時47分  7  賴宜柔  中國信託0000000000000000 104年3月15日2 時14分  8  莊昆穎  聯邦銀行0000000000000000 104年3月15日某時許  9  金玫利  花旗銀行0000000000000000 104年3月19日23時38分  10  不明  新光銀行0000000000000000 104年3月11日6 時13分